---
output: github_document
---

<!-- README.md is generated from README.Rmd. Please edit that file -->

```{r, include = FALSE}
knitr::opts_chunk$set(
  collapse = TRUE,
  comment = "#>",
  fig.path = "man/figures/README-",
  out.width = "100%"
)
```
# autecodata

<!-- badges: start -->
[![Travis build status](https://travis-ci.org/RedTent/autecodata.svg?branch=master)](https://travis-ci.org/RedTent/autecodata)
[![Codecov test coverage](https://codecov.io/gh/RedTent/autecodata/branch/master/graph/badge.svg)](https://codecov.io/gh/RedTent/autecodata?branch=master)
<!-- badges: end -->

Het doel van *twn* is tweeledig. 

## Installatie

De development version is te installeren van [GitHub](https://github.com/) met:

``` r
# install.packages("devtools")
devtools::install_github("RedTent/autecodata")
```
## TWN-functies

De `twn_lijst` bevat de complete TWN-lijst. De `get_twn_*`-functies maken het makkelijk om informatie uit de TWN-lijst op te zoeken op basis van de taxonnaam.

```{r}
library(autecodata)

dplyr::glimpse(twn_lijst)

get_twn_status(c("Bufo calamita", "Bufo bufo"))

get_twn_voorkeurnaam(c("Bufo calamita", "Bufo bufo"))

get_twn_parent(c("Bufo calamita", "Bufo bufo"))

get_twn_localname(c("Bufo calamita", "Bufo bufo"))

get_twn_taxonlevel(c("Bufo calamita", "Bufo bufo"))

# taxonlevels zijn een geordende factor. Zo is het makkelijk 
# om alles boven of onder een bepaald niveau te filteren.
```


### Een voorbeeld uit de praktijk 

VIGNETTE?

Een veel voorkomende vraag bij het gebruik van biologische data is de vraag of het betreffende taxon in de TWN-lijst voorkomt en welke informatie de TWN-lijst over het betreffende taxon geeft. De `get_twn_*`-functies maken dit makkelijk

Eerst moeten we geschikte data set laden. Voor het voorbeeld wordt gebruik gemaakt van data van  [HHSK](https://www.schielandendekrimpenerwaard.nl/ons-werk/waterkwaliteit/metingen-waterkwaliteit):

```{r laad_voorbeeld data, message=FALSE}
library(tidyverse)
library(autecodata)
## basic example code
biologie_metingen <- readr::read_csv2(file = "data-raw/README_example/Biologische_meetgegevens_HHSK.csv") 

head(biologie_metingen)

```

Als eerst is handig om te weten of alle taxa wel voorkomen in de TWN-lijst. De TWN-lijst is in `autecodata` opgenomen als `twn_lijst` .

```{r}
# Hoeveel taxa komen niet voor in de TWN-lijst?
taxa_twn_lijst <- twn_lijst$taxonname

(!biologie_metingen$naam %in% taxa_twn_lijst) %>% sum()


```

Welke status hebben mijn taxa?

```{r}

biologie_metingen %>% 
  mutate(status = get_twn_status(naam)) %>% 
  group_by(status) %>% 
  summarise(aantal = n())

```

Wat gelijk opvalt is het aantal taxa waarvan de status mist (`NA`) overeenkomt met het aantal taxa dat ontbreekt in de TWN-lijst. Als een taxon niet in de TWN-lijst staat, dan heeft het taxon ook geen status. Het grootste aantal waarnemingen de status *10 - voorkeurnaam*.

Het is ook mogelijk om de voorkeurnamen toe te voegen met `get_twn_voorkeurnaam()`. Als de huidige naam al de voorkeurnaam blijft de naam ongewijzigd. Als het een synoniem is dan wordt de naam gewijzigd in de voorkeurnaam.

```{r}



# status van taxa als ze de voorkeurnaam krijgen
biologie_metingen %>% 
  mutate(voorkeurnaam = get_twn_voorkeurnaam(naam),
         status = get_twn_status(voorkeurnaam)) %>% 
  group_by(status) %>% 
  summarise(aantal = n())

```

Te zien is dat in dit geval alle taxa met status 20 en 30 een ander naam hebben gekregen en deze allemaal de status 10 hebben gekregen.