---
output: github_document
---

<!-- README.md is generated from README.Rmd. Please edit that file -->

```{r, include = FALSE}
knitr::opts_chunk$set(
  collapse = TRUE,
  comment = "#>",
  fig.path = "man/figures/README-",
  out.width = "100%"
)
```
# twn

<!-- badges: start -->
[![Travis build status](https://travis-ci.org/RedTent/twn.svg?branch=master)](https://travis-ci.org/RedTent/twn)
[![Codecov test coverage](https://codecov.io/gh/RedTent/twn/branch/master/graph/badge.svg)](https://codecov.io/gh/RedTent/twn?branch=master)
<!-- badges: end -->

Het doel van `twn` is tweeledig. Ten eerste maakt `twn` het eenvoudig om de TWN-lijst in R te kunnen raadplegen en gebruiken. Ten tweede heeft `twn` diverse functies die het gemakkelijk maken om de TWN-lijst te gebruiken bij de analyse van ecologische data.

## Installatie

De development version is te installeren van [GitHub](https://github.com/Redtent/twn) met:

``` r
# install.packages("devtools")
devtools::install_github("RedTent/twn")
```
## TWN lijst

`twn` bevat de complete TWN-lijst (`twn_lijst`). De datum van de TWN-lijst wordt getoond bij het laden van de package. 

```{r}
library(twn)

dplyr::glimpse(twn_lijst)

attr(twn_lijst, "datum_twn_lijst")
```

## TWN informatie opzoeken

De `twn_lijst` bevat de complete TWN-lijst. De twn_info-functies (`twn_*`) maken het makkelijk om informatie uit de TWN-lijst op te zoeken op basis van de taxonnaam.

```{r twn-info}
twn_status(c("Bufo calamita", "Bufo bufo"))

twn_voorkeurnaam(c("Bufo calamita", "Bufo bufo"))

twn_parent(c("Bufo calamita", "Bufo bufo"))

twn_localname(c("Bufo calamita", "Bufo bufo"))

twn_taxonlevel(c("Bufo calamita", "Bufo bufo"))

# taxonlevels zijn een geordende factor. Zo is het makkelijk om 
# alles boven of onder een bepaald taxonomisch niveau te filteren.
```

## TWN controle

De functies `is_twn` en `is_valid_twn` kunnen gebruikt worden om te controleren of taxa voorkomen in de TWN-lijst. Ook kan worden gecheckt of ze een geldige statuscode hebben.

```{r is-twn}
taxa <- c("Bufo calamita", "Bufo bufo", "Bufo", "Ezel", NA)

is_twn(taxa)

# Een taxon uit de TWN met status 91 (TWN error do not use)
invalid <- "Abies veitchii 1861"

is_twn(invalid)
is_valid_twn(invalid)


```

## Hogere taxonlevels

In sommige gevallen is het handig om soorten te aggregeren naar hogere taxonlevels. `twn` heeft twee functies die hierbij kunnen helpen: `increase_taxonlevel` aggregeert naar een gespecificeerd niveau, `match_parent` aggreggeert o.b.v. een referentielijst. Deze laatste functie is nuttig bij het gebruik van maatlatten en autecologische data.

```{r increase-taxonlevels}
taxa <- c("Bufo calamita", "Bufo bufo", "Bufo", "Ezel", NA)

increase_taxonlevel(taxa, "Familia")

referentie_taxa <- c("Bufonidae", "Epidalea")
match_parent(taxa, referentie_taxa)

```




